<?xml version='1.0' encoding='utf-8'?>
<verb default="dínáisiúnaigh" disambig="">
  <verbalNoun default="dínáisiúnú" />
  <verbalAdjective default="dínáisiúnaithe" />
  <tenseForm default="dínáisiúnaigh" tense="Past" dependency="Indep" person="Base" />
  <tenseForm default="dínáisiúnaíomar" tense="Past" dependency="Indep" person="Pl1" />
  <tenseForm default="dínáisiúnaíodar" tense="Past" dependency="Indep" person="Pl3" />
  <tenseForm default="dínáisiúnaíodh" tense="Past" dependency="Indep" person="Auto" />
  <tenseForm default="dínáisiúnaigh" tense="Past" dependency="Dep" person="Base" />
  <tenseForm default="dínáisiúnaíomar" tense="Past" dependency="Dep" person="Pl1" />
  <tenseForm default="dínáisiúnaíodar" tense="Past" dependency="Dep" person="Pl3" />
  <tenseForm default="dínáisiúnaíodh" tense="Past" dependency="Dep" person="Auto" />
  <tenseForm default="dínáisiúnaíodh" tense="PastCont" dependency="Indep" person="Base" />
  <tenseForm default="dínáisiúnaínn" tense="PastCont" dependency="Indep" person="Sg1" />
  <tenseForm default="dínáisiúnaíteá" tense="PastCont" dependency="Indep" person="Sg2" />
  <tenseForm default="dínáisiúnaímis" tense="PastCont" dependency="Indep" person="Pl1" />
  <tenseForm default="dínáisiúnaídís" tense="PastCont" dependency="Indep" person="Pl3" />
  <tenseForm default="dínáisiúnaítí" tense="PastCont" dependency="Indep" person="Auto" />
  <tenseForm default="dínáisiúnaíodh" tense="PastCont" dependency="Dep" person="Base" />
  <tenseForm default="dínáisiúnaínn" tense="PastCont" dependency="Dep" person="Sg1" />
  <tenseForm default="dínáisiúnaíteá" tense="PastCont" dependency="Dep" person="Sg2" />
  <tenseForm default="dínáisiúnaímis" tense="PastCont" dependency="Dep" person="Pl1" />
  <tenseForm default="dínáisiúnaídís" tense="PastCont" dependency="Dep" person="Pl3" />
  <tenseForm default="dínáisiúnaítí" tense="PastCont" dependency="Dep" person="Auto" />
  <tenseForm default="dínáisiúnaíonn" tense="PresCont" dependency="Indep" person="Base" />
  <tenseForm default="dínáisiúnaím" tense="PresCont" dependency="Indep" person="Sg1" />
  <tenseForm default="dínáisiúnaímid" tense="PresCont" dependency="Indep" person="Pl1" />
  <tenseForm default="dínáisiúnaítear" tense="PresCont" dependency="Indep" person="Auto" />
  <tenseForm default="dínáisiúnaíonn" tense="PresCont" dependency="Dep" person="Base" />
  <tenseForm default="dínáisiúnaím" tense="PresCont" dependency="Dep" person="Sg1" />
  <tenseForm default="dínáisiúnaímid" tense="PresCont" dependency="Dep" person="Pl1" />
  <tenseForm default="dínáisiúnaítear" tense="PresCont" dependency="Dep" person="Auto" />
  <tenseForm default="dínáisiúnóidh" tense="Fut" dependency="Indep" person="Base" />
  <tenseForm default="dínáisiúnóimid" tense="Fut" dependency="Indep" person="Pl1" />
  <tenseForm default="dínáisiúnófar" tense="Fut" dependency="Indep" person="Auto" />
  <tenseForm default="dínáisiúnóidh" tense="Fut" dependency="Dep" person="Base" />
  <tenseForm default="dínáisiúnóimid" tense="Fut" dependency="Dep" person="Pl1" />
  <tenseForm default="dínáisiúnófar" tense="Fut" dependency="Dep" person="Auto" />
  <tenseForm default="dínáisiúnódh" tense="Cond" dependency="Indep" person="Base" />
  <tenseForm default="dínáisiúnóinn" tense="Cond" dependency="Indep" person="Sg1" />
  <tenseForm default="dínáisiúnófá" tense="Cond" dependency="Indep" person="Sg2" />
  <tenseForm default="dínáisiúnóimis" tense="Cond" dependency="Indep" person="Pl1" />
  <tenseForm default="dínáisiúnóidís" tense="Cond" dependency="Indep" person="Pl3" />
  <tenseForm default="dínáisiúnófaí" tense="Cond" dependency="Indep" person="Auto" />
  <tenseForm default="dínáisiúnódh" tense="Cond" dependency="Dep" person="Base" />
  <tenseForm default="dínáisiúnóinn" tense="Cond" dependency="Dep" person="Sg1" />
  <tenseForm default="dínáisiúnófá" tense="Cond" dependency="Dep" person="Sg2" />
  <tenseForm default="dínáisiúnóimis" tense="Cond" dependency="Dep" person="Pl1" />
  <tenseForm default="dínáisiúnóidís" tense="Cond" dependency="Dep" person="Pl3" />
  <tenseForm default="dínáisiúnófaí" tense="Cond" dependency="Dep" person="Auto" />
  <moodForm default="dínáisiúnaíodh" mood="Imper" person="Base" />
  <moodForm default="dínáisiúnaím" mood="Imper" person="Sg1" />
  <moodForm default="dínáisiúnaigh" mood="Imper" person="Sg2" />
  <moodForm default="dínáisiúnaímis" mood="Imper" person="Pl1" />
  <moodForm default="dínáisiúnaígí" mood="Imper" person="Pl2" />
  <moodForm default="dínáisiúnaídís" mood="Imper" person="Pl3" />
  <moodForm default="dínáisiúnaítear" mood="Imper" person="Auto" />
  <moodForm default="dínáisiúnaí" mood="Subj" person="Base" />
  <moodForm default="dínáisiúnaímid" mood="Subj" person="Pl1" />
  <moodForm default="dínáisiúnaítear" mood="Subj" person="Auto" />
</verb>
